# 工程施工加销售货物如何确定收入

提问人：yahmm 时间：2014-06-23 16:02:11
有一项工程期限较长，至少要 12 个月。在这项工程中，乙方即提供设备又负责施工安装，像这种情况如何确定收入。设备和施工可以分开，但合同约定整个工程需经甲方验收。

回答人：chenyiwei
要考虑该合同中的施工和货物销售部分是否符合在会计上区分为两个收入确认单元的条件，具体可参考建造合同中“合同分立”条件的规定，以及《计学撮要 2011 》P140~141关于包含多个组成部分的合同能否分拆的相关条件。如果不符合分拆条件的，则只能作为一个整体采用建造合同模式确认收入；如果具备分拆条件的，可以分别按照建造合同和销售商品确认两部分的收入，但应关注两部分之间价款分拆的合理性。 就你说的情况看，估计两部分作为一个整体按建造合同确认收入的可能性更大。